ACORDAO-COMPLETO-2475211

ACÓRDÃO 7818/2021 ATA 16/2021 - SEGUNDA CÂMARA

VISTOS, relatados e discutidos estes autos em que se analisam atos de concessão de aposentadoria deferidos pelo Superior Tribunal de Justiça em benefício das Sras. Alpina Gonzaga Martins Rosa e Katia Gomes de Oliveira, que ocuparam cargo de analista judiciário naquele órgão. 
ACORDAM os Ministros do Tribunal de Contas da União, reunidos em Sessão da 2ª Câmara, ante as razões expostas pelo Relator, e com fulcro nos incisos III e IX do art. 71 da Constituição Federal e nos arts. 1º, inciso V, e 39, inciso II, da Lei 8.443/1992, c/c o art. 259, inciso II, do Regimento Interno/TCU, em:
9.1. considerar ilegais as concessões de aposentadoria em favor das Sras. Alpina Gonzaga Martins Rosa e Katia Gomes de Oliveira, negando registro aos correspondentes atos; 
9.2. dispensar o ressarcimento das quantias indevidamente recebidas de boa-fé pelas interessadas indicadas no subitem precedente, consoante o disposto no Enunciado 106 da Súmula da Jurisprudência do TCU;
9.3. determinar ao Superior Tribunal de Justiça, no prazo de 15 (quinze) dias a contar da notificação deste Acórdão, que:
9.3.1. promova o destaque das parcelas de "quintos/décimos" incorporadas com base em funções comissionadas exercidas entre 08/4/1998 e 4/9/2001, transformando-as em parcela compensatória a ser absorvida por reajustes futuros concedidos nos proventos das Sras. Alpina Gonzaga Martins Rosa e Katia Gomes de Oliveira, desde que a hipótese não seja de decisão judicial transitada em julgado, nos moldes da decisão do STF no RE 638.115/CE.
9.3.2 dê ciência do inteiro teor desta Deliberação às interessadas, alertando-as que o efeito suspensivo proveniente da interposição de possíveis recursos perante o TCU não as exime da devolução dos valores percebidos indevidamente após as respectivas notificações, caso os recursos não sejam providos, encaminhando a este Tribunal, no prazo de 30 (trinta) dias, comprovante das referidas ciências.

Atos de concessão de aposentadoria deferidos pelo Superior Tribunal de Justiça em benefício das Sras. Alpina Gonzaga Martins Rosa e Katia Gomes de Oliveira, que ocuparam cargo de analista judiciário naquele órgão.

Segunda Câmara

Superior Tribunal de Justiça.

3. Interessadas: Alpina Gonzaga Martins Rosa (XXX.243.001-XX) e Katia Gomes de Oliveira (XXX.392.791-XX).

13.1. Ministros presentes: Augusto Nardes (na Presidência), Aroldo Cedraz e Raimundo Carreiro.
13.2. Ministro-Substituto convocado: Marcos Bemquerer Costa (Relator).
13.3. Ministro-Substituto presente: André Luís de Carvalho.

MARCOS BEMQUERER

Adoto como Relatório, com os pertinentes ajustes de forma, excerto da instrução da Secretaria de Fiscalização de Integridade de Atos e Pagamentos de Pessoal e de Benefícios Sociais - Sefip, por meio da qual as concessões de aposentadoria constantes destes autos foram analisadas e cujo encaminhamento contou com a anuência do representante do Ministério Público junto ao TCU, Procurador Sérgio Ricardo Costa Caribé (peças 6 a 8) : 
"EXAME TÉCNICO
Procedimentos aplicados
3. Os procedimentos para exame, apreciação e registro de atos de pessoal encontram-se estabelecidos na Instrução Normativa TCU 78/2018 e na Resolução TCU 206/2007. Essas normas dispõem que os atos de pessoal disponibilizados por meio do e-Pessoal devem ser submetidos previamente a críticas automatizadas, com base em parâmetros predefinidos.
4. As críticas das informações cadastradas na etapa de coleta do ato foram elaboradas e validadas levando-se em conta as peculiaridades de cada ato. Os itens verificados nessa etapa são inerentes a dados cadastrais, fundamentos legais, mapa de tempo, ficha financeira, assim como eventuais ocorrências de acumulação. Trata-se de verificações abrangentes, minuciosas e precisas e sem a necessidade de ação humana e, portanto, menos suscetíveis a falhas. As críticas aplicadas estão discriminadas no sistema, no Menu e-Pessoal, opção 'Crítica', que podem ser acessadas mediante concessão de perfil específico a servidores do TCU responsáveis pela análise.
5. Além das críticas automatizadas, há verificação humana adicional no caso de haver alertas do sistema ou informações não formatadas, como esclarecimentos do gestor ou do controle interno.  
6. As críticas também consideram os registros do Sistema Integrado de Administração de Recursos Humanos (Siape) . O Siape disponibiliza informações atualizadas sobre as parcelas que integram os proventos, diferentemente, portanto, do e-Pessoal, que informa as parcelas no momento do registro do ato. 
7. Essa confrontação com o Siape fornece uma visão atual e verdadeira da situação, o que permite descaracterizar irregularidades e inconsistências que, embora constantes do e-Pessoal, já foram corrigidas.
8. As verificações detectadas nos atos encontram-se discriminadas na aba de pendências de cada ato no sistema e-Pessoal, bem como nos espelhos dos atos contemplados por esta instrução.
Exame das Constatações
9. Ato: 102420/2019 - Interessada: ALPINA GONZAGA MARTINS ROSA - CPF: XXX.243.001-XX
9.1. Parecer do Controle Interno: considerar o ato legal com esclarecimentos.
Justificativa:  apesar de esta Secretaria de Auditoria Interna opinar pela legalidade do ato que ora se submete, acrescenta a ressalva quanto à Vantagem Pessoal Nominalmente Identificada - VPNI, em face do posicionamento expresso dessa Corte Federal de Contas, que tem negado, de forma reiterada, registro de ato de aposentadoria em que esteja inserida parcela relativa a quintos/décimos adquirida no período de 8/4/1998 a 4/9/2001.
9.2. Constatações e análises: 
9.2.1. Houve o registro de pelo menos uma rubrica com 'Denominação para análise pelo TCU = Vantagem de caráter pessoal (5 - VPNI - Quintos (Vantagem de caráter pessoal - Incorporação de quintos/décimos de função) - R$ 729,26) '.
a. Justificativa do Gestor de Pessoal: não há. Verificação efetuada no âmbito do TCU.
b. Análise do Controle Interno:  não há. Verificação efetuada no âmbito do TCU.
c. Análise da Equipe Técnica: ilegal.
	É ilegal a concessão da vantagem de quintos em razão do exercício de funções comissionadas após o advento da Lei 9.624/1998.
9.2.2. O Controle interno emitiu parecer pela legalidade com esclarecimentos.
a. Justificativa do Gestor de Pessoal: não há. Verificação efetuada no âmbito do TCU.
b. Análise do Controle Interno:  não há. Verificação efetuada no âmbito do TCU.
c. Análise da Equipe Técnica: ilegal
	'A jurisprudência desta Corte se firmou no sentido de que é irregular o pagamento de parcelas de quintos/décimos incorporadas relativas ao período 8/4/1998 a 4/9/2001 ainda que a incorporação tenha sido assegurada por decisão judicial transitada em julgado (Acórdão 2737/2019-TCU-Segunda Câmara) . No caso em análise, por ter sido concedido com base em decisão administrativa, a vantagem deve ser transformada em 'parcela complementar', a ser absorvida por reajustes futuros.'
9.3. O detalhamento da norma legal e da jurisprudência para a inconsistência acima elencada encontra-se no anexo II dessa instrução. 
9.4. Encaminhamento do ato: 
9.4.1. Considerar ILEGAL e recusar registro do ato de aposentadoria de ALPINA GONZAGA MARTINS ROSA do quadro de pessoal do órgão/entidade Superior Tribunal de Justiça, com base nos arts. 71, inciso III, da Constituição Federal, 1º, inciso V, e 39, inciso II, da Lei 8.443/1992 e 260, § 1º, do Regimento Interno.
 (...) 
10. Ato: 35051/2020 - Interessada: KATIA GOMES DE OLIVEIRA - CPF: XXX.392.791-XX
10.1. Parecer do Controle Interno: considerar o ato legal.
10.2. Constatações e análises: 
10.2.1. Houve o registro de pelo menos uma rubrica com 'Denominação para análise pelo TCU = Vantagem de caráter pessoal (5 - VPNI - Quintos (Vantagem de caráter pessoal - Incorporação de quintos/décimos de função) - R$ 1.373,77) '.
a. Justificativa do Gestor de Pessoal: não há. Verificação efetuada no âmbito do TCU.
b. Análise do Controle Interno:  não há. Verificação efetuada no âmbito do TCU.
c. Análise da Equipe Técnica: legal.
	A concessão da vantagem de quintos ou décimos está em consonância com a jurisprudência deste Tribunal e os critérios das Leis 8.911/1994 e 9.624/1998 (os períodos anteriores a 8/4/1998 são suficientes para a incorporação da vantagem de quintos) .
10.2.2. Houve o registro de pelo menos uma rubrica com 'Denominação para análise pelo TCU = Vantagem de caráter pessoal (5 - VPNI - Quintos (Vantagem de caráter pessoal - Incorporação de quintos/décimos de função) - R$ 1.059,45) '.
a. Justificativa do Gestor de Pessoal: não há. Verificação efetuada no âmbito do TCU.
b. Análise do Controle Interno:  não há. Verificação efetuada no âmbito do TCU.
c. Análise da Equipe Técnica: legal.
	Com base no quadro dos tempos em funções comissionadas e quadro de vantagens, verifica-se que a servidora recebe 4/10 de FC-5 (R$ 1.373,77) , 2/10 de FC-7 (R$ 1.059,45) e 4/10 de FC-8 (R$ 2.428,46) . No entanto, na incorporação dos quintos de FC-8 e FC-7 utilizou-se tempo exercido em função comissionada após a data limite de 8/4/1998. Considerando a decisão do Supremo Tribunal Federal (STF) , ao apreciar o Recurso Extraordinário (RE) 638.115/Ceará, que teve repercussão geral, esta Corte de Contas adotou o entendimento de que a incorporação de quintos somente é possível até a data de publicação da Lei 9.624/1998, ocorrida em 8/4/1998 (Acórdão 1972/2017-TCU-Plenário, da lavra do Ministro Bruno Dantas e 1939/2019-1ª Câmara, de autoria do Ministro Vital do Rêgo) . A exceção ocorre no tocante ao tempo residual não empregado até 10/11/1997, nos termos da Decisão 925/1999 TCU-Plenário, Ministro-Relator Walton Alencar Rodrigues.
	Ressalta-se que, ao modular os efeitos da referida decisão, o STF acolheu parcialmente os embargos de declaração, com efeitos infringentes, para reconhecer indevida a cessação imediata do pagamento da parcela quando fundado em decisão judicial transitada em julgado. Já no caso daqueles que recebem os quintos em virtude de decisões administrativas ou decisões judiciais sem trânsito em julgado, modulou os efeitos da decisão para manter o pagamento da parcela até a sua absorção integral por quaisquer reajustes futuros concedidos aos servidores.
	Com relação à FC-7, o tempo referente ao período de 1º/7/1999 a 5/8/1999 não pode ser computado. No entanto, a servidora pode utilizar o período de 27/3/1996 a 30/7/1996, que foi registrado de forma incorreta junto ao quadro da FC-8. Assim, considerando os períodos de 27/3/1996 a 30/7/1996 e 31/7/1996 a 24/6/1997, a servidora faz jus a 1/5 (2/10) de FC-7.
	Quanto à FC-8, todo o período de exercício da função ocorreu após 8/4/1998, não cabendo a sua incorporação pela servidora. Em síntese, a servidora faz jus a 2/5 (4/10) de FC-5 e 1/5 (2/10) de FC-7.
	Desta forma, o ato de aposentadoria da interessada está ilegal, haja vista a incorporação de quintos, que teve amparo em função comissionada exercida após a vigência da Lei 9.624/1998, contrariando jurisprudência desta Corte de Contas e do Supremo Tribunal Federal.
10.2.3. Houve o registro de pelo menos uma rubrica com 'Denominação para análise pelo TCU = Vantagem de caráter pessoal (5 - VPNI - Quintos (Vantagem de caráter pessoal - Incorporação de quintos/décimos de função) - R$ 2.428,46) '.
a. Justificativa do Gestor de Pessoal: não há. Verificação efetuada no âmbito do TCU.
b. Análise do Controle Interno:  não há. Verificação efetuada no âmbito do TCU.
c. Análise da Equipe Técnica: ilegal.
	Com base no quadro dos tempos em funções comissionadas e quadro de vantagens, verifica-se que a servidora recebe 4/10 de FC-5 (R$ 1.373,77) , 2/10 de FC-7 (R$ 1.059,45) e 4/10 de FC-8 (R$ 2.428,46) . No entanto, na incorporação dos quintos de FC-8 e FC-7 utilizou-se tempo exercido em função comissionada após a data limite de 8/4/1998. (...) .
 (...) 
	Com relação à FC-7, o tempo referente ao período de 1º/7/1999 a 5/8/1999 não pode ser computado. No entanto, a servidora pode utilizar o período de 27/3/1996 a 30/7/1996, que foi registrado de forma incorreta junto ao quadro da FC-8. Assim, considerando os períodos de 27/3/1996 a 30/7/1996 e 31/7/1996 a 24/6/1997, a servidora faz jus a 1/5 (2/10) de FC-7.
	Quanto à FC-8, todo o período de exercício da função ocorreu após 8/4/1998, não cabendo a sua incorporação pela servidora. Em síntese, a servidora faz jus a 2/5 (4/10) de FC-5 e 1/5 (2/10) de FC-7.
	Desta forma, o ato de aposentadoria da interessada está ilegal, haja vista a incorporação de quintos, que teve amparo em função comissionada exercida após a vigência da Lei 9.624/1998, contrariando jurisprudência desta Corte de Contas e do Supremo Tribunal Federal.
10.2.4. No tempo calculado para fins de anuênio foram computados períodos não contínuos.
a. Justificativa do Gestor de Pessoal: não há. Verificação efetuada no âmbito do TCU.
b. Análise do Controle Interno:  não há. Verificação efetuada no âmbito do TCU.
c. Análise da Equipe Técnica: legal.
	Não se constatou irregularidade na contagem de tempo para fins de anuênios.
10.2.5. Ato e-Pessoal em substituição a ato Sisac devolvido de acordo com comunicado da presidência do TCU.
a. Justificativa do Gestor de Pessoal: não há. Verificação efetuada no âmbito do TCU.
b. Análise do Controle Interno:  não há. Verificação efetuada no âmbito do TCU.
c. Análise da Equipe Técnica: legal.
	Ato em substituição a ato SISAC devolvido com entrada original no TCU na data de 8/4/2016.
10.3. O detalhamento da norma legal e da jurisprudência para a inconsistência acima elencada encontra-se no anexo II dessa instrução. 
10.4. Encaminhamento do ato: 
10.4.1. Considerar ILEGAL e recusar registro do ato de Aposentadoria de KATIA GOMES DE OLIVEIRA do quadro de pessoal do órgão/entidade Superior Tribunal de Justiça, com base nos arts. 71, inciso III, da Constituição Federal, 1º, inciso V, e 39, inciso II, da Lei 8.443/1992 e 260, § 1º, do Regimento Interno.
 (...) .
CONCLUSÃO
11. A abrangência e a profundidade das verificações levadas a efeito fundamentam convicção de que os atos 35051/2020 e 102420/2019 podem ser apreciados pela ilegalidade, em razão das irregularidades apontadas no item Exame das Constatações desta instrução, que representam afronta à legislação e à jurisprudência de referência.
12. Os aludidos atos deram entrada neste Tribunal há menos de cinco anos, não sendo aplicável, portanto, o procedimento de contraditório e ampla defesa determinado pelo Acórdão 587/2011-TCU-Plenário.
PROPOSTA DE ENCAMINHAMENTO
13. Ante o exposto, com fundamento no art. 71, inciso III, da Constituição Federal, no art. 1º, inciso V, e art. 39, incisos I e II, da Lei 8.443/1992, no art. 260 do Regimento Interno do Tribunal de Contas da União, propõe-se: 
13.1. Considerar ILEGAIS e recusar registro dos atos de aposentadoria de KATIA GOMES DE OLIVEIRA e ALPINA GONZAGA MARTINS ROSA do quadro de pessoal do órgão/entidade Superior Tribunal de Justiça, com base nos arts. 71, inciso III, da Constituição Federal, 1º, inciso V, e 39, inciso II, da Lei 8.443/1992 e 260, § 1º, do Regimento Interno.
13.2. Com fulcro no art. 262, caput, do Regimento Interno deste Tribunal, determinar ao órgão/entidade Superior Tribunal de Justiça que: 
13.2.1. emita novo ato, livre da irregularidade ora apontada, em substituição ao ato de aposentadoria de KATIA GOMES DE OLIVEIRA, submetendo-o à nova apreciação por este Tribunal, na forma do artigo 260, caput, também do Regimento.
13.2.2. promova, no prazo de 30 (trinta) dias, o destaque da (s) parcela (s) de quintos incorporada (s) com amparo em funções comissionadas exercidas entre 8/4/1998 a 4/9/2001 e transforme-a (s) em 'Parcela Compensatória' a ser absorvida por quaisquer reajustes futuros, consoante decidido pelo STF no RE 638.115/CE.
13.2.3. dispense a devolução dos valores indevidamente recebidos de boa-fé até a data da ciência do órgão/entidade Superior Tribunal de Justiça, do acórdão que vier a ser proferido, com base no Enunciado 106 da Súmula da Jurisprudência do TCU.
13.2.4. no prazo de trinta dias, contados da ciência da decisão, envie a este Tribunal documentos comprobatórios de que o interessado cujo ato foi impugnado está ciente do julgamento deste Tribunal.
13.2.5. dê ciência, no prazo de quinze dias, contados da notificação, do inteiro teor desta deliberação às interessadas, alertando-as de que o efeito suspensivo proveniente da interposição de eventuais recursos junto ao TCU não as exime da devolução dos valores percebidos indevidamente, caso o recurso não seja provido.
13.2.6. informe o teor do acórdão que vier a ser prolatado, encaminhando ao TCU, no prazo de trinta dias, comprovante da data de ciência pelas interessadas, nos termos do art. 4º, § 3º, da Resolução/TCU 170/2004.
13.2.7. faça cessar todo e qualquer pagamento relativo ao ato impugnado de KATIA GOMES DE OLIVEIRA, no prazo máximo de quinze dias, contados da ciência da decisão deste Tribunal, sob pena de ressarcimento das quantias pagas após essa data pelo responsável."
É o Relatório.

não há.

Procurador Sérgio Ricardo Costa Caribé.

PESSOAL. APOSENTADORIA. PAGAMENTO DA VANTAGEM DE 'QUINTOS' APÓS O ADVENTO DA LEI 9.624/1998. PRECEDENTES DESTE TRIBUNAL. ILEGALIDADE DOS ATOS. RECUSA DOS CORRESPON-DENTES REGISTROS. DETERMINAÇÕES.

APOSENTADORIA (APOS)

Secretaria de Fiscalização de Integridade de Atos e Pagamentos de Pessoal e de Benefícios Sociais - Sefip.

Em apreciação as concessões de aposentadoria deferidas pelo Superior Tribunal de Justiça em benefício das Sras. Alpina Gonzaga Martins Rosa e Katia Gomes de Oliveira, que ocuparam o cargo de analista judiciário naquele órgão.
2.	As concessões em análise ocorreram na modalidade voluntária, com proventos integrais, calculados com base na última remuneração dos cargos em que se deu a inativação, nos termos do art. 3º da Emenda Constitucional - EC 47/2005.
3.	As informações constantes do processo indicam que as interessadas implementaram os requisitos para se inativarem, uma vez que tinham idade, tempo de contribuição, de serviço público, de carreira e de cargo requeridos pelo fundamento concessório.
4.	Submetidos os atos a críticas automatizadas, a Secretaria de Fiscalização de Integridade de Atos e Pagamentos de Pessoal e de Benefícios Sociais - Sefip detectou a incorporação da vantagem de "quintos/décimos" decorrentes do exercício de funções comissionadas após o advento da Lei 9.624/1998, extrapolando, assim, o limite temporal de 8/4/1998, data de publicação da aludida lei. 
5. 	Em vista de tais inconsistências, os pareceres exarados nos autos pela Sefip (peças 6 e 7) e pelo Ministério Público junto ao TCU (peça 8) são convergentes na linha da ilegalidade dos atos e da negativa de seus respectivos registros.
6.	Alinho-me, desde logo, à conclusão da Sefip e do MP/TCU de que houve pagamento irregular da vantagem de "quintos/décimos" após a publicação da Lei 9.624/1998. A jurisprudência do TCU consolidou o entendimento de que é ilegal a percepção de "quintos/décimos", cuja incorporação originou de funções comissionadas exercidas no período de 8/4/1998 a 4/9/2001, devendo-se, contudo, observar a modulação dos efeitos definida pelo Supremo Tribunal Federal na decisão adotada no Recurso Extraordinário 638.115/CE (v.g.: Acórdão 442/2020, 13/910/2020 e 6.298/2021, todos da 2ª Câmara, de minha relatoria) .
7. 	Consoante os termos fixados na aludida decisão do STF, somente para a hipótese de "quintos/décimos" recebidos com base em decisão judicial transitada em julgado será indevida a cessação imediata do pagamento e não haverá absorção da parcela por reajustes futuros. Já nas hipóteses de "quintos/décimos" recebidos por força de decisão judicial não transitada em julgado ou de decisão administrativa, o pagamento será mantido até sua absorção integral por quaisquer reajustes futuros concedidos aos servidores.
8.	Consultando o ato de interesse da Sra. Katia Gomes de Oliveira, vê-se que ela percebe 4/10 da Função Comissionada "FC-5 - Supervisor", 2/10 de "FC-7 - Diretor de Divisão" e 4/10 de "FC-8 - Oficial de Gabinete" (peça 4, p. 4 e 5) .
9. 	No tocante à FC-5, os períodos de incorporação ocorreram em data anterior ao advento da Lei 9.624/1998 (1993 a 1995) , legitimando a incorporação de 4/10 da aludida função. 
10.	Com relação à incorporação de quintos de FC-7 e FC-8, há utilização de tempo exercido em função comissionada após a data limite de 8/4/1998.
11.	No caso da FC-7, o tempo referente ao período de 1º/7/1999 a 5/8/1999 não pode ser computado porque extrapola o limite temporal de 8/4/1998, mencionado anteriormente. No entanto, a ex-servidora pode utilizar o período de 27/3/1996 a 30/7/1996 que foi registrado de forma incorreta junto ao quadro da FC-8, como bem anotou a unidade técnica. Dessa forma, levando-se em conta os períodos de 27/3/1996 a 30/7/1996 e 31/7/1996 a 24/6/1997, a servidora faz jus a 1/5 (2/10) de FC-7.
12.	Quanto à FC-8, todo o período de exercício da função se deu após 8/4/1998, isto é, de 06/8/1999 a 08/02/2005, havendo sido incorporados indevidamente 4/10 de FC-8, compreendidos no período de 8/4/1998 a 4/9/2001. Essa parcela de quintos deve ser transformada em parcela compensatória a ser absorvida por reajustes futuros, nos termos da mencionada decisão do STF.
13.	Portanto, considerando os períodos anteriores a 8/4/1998, a interessada somente faz jus a 2/5 (4/10) de FC-5 e 1/5 de FC-7. 
14.	Quanto ao ato concessório da Sra. Alpina Gonzaga Martins Rosa, tem-se a incorporação de 4/10 da "FC-2 - Secretário Especializado", cujo exercício da função se deu entre 1999 e 2003 (peça 3, p. 4) . Como se nota, os 2/5 decorrentes da FC-2 estão compreendidos no período de 08/4/1998 a 4/9/2001, devendo ser aplicado o entendimento relativo à parcela compensatória constante do item 12, retro.  
15. 	Nesse contexto, considerando que nos presentes autos não há documentos hábeis a comprovar a origem do pagamento da vantagem de "quintos/décimos", se decorrente de decisão judicial transitada em julgado ou não ou de decisão administrativa, acolho a proposta da Sefip no sentido de considerar ilegais as concessões de aposentadoria das Sras. Alpina Gonzaga Martins Rosa e Katia Gomes de Oliveira, com a negativa dos correspondentes atos.
16.	 Cabe, ainda, determinar ao órgão de origem que destaque as parcelas de "quintos/décimos" incorporadas com base em funções comissionadas exercidas entre 8/4/1998 a 4/9/2001, transformando-as em parcela compensatória a ser absorvida por reajustes futuros concedidos nos proventos, desde que a hipótese não seja de decisão judicial transitada em julgado, nos moldes da decisão do STF no RE 638.115/CE.
17.	Por fim, cumpre aplicar a orientação fixada no verbete 106 da Súmula de Jurisprudência do TCU às parcelas indevidamente recebidas pelas interessadas. 
18.	Deve-se igualmente determinar ao órgão de origem que comunique as beneficiárias sobre a deliberação do Tribunal, alertando-as de que o efeito suspensivo proveniente da interposição de eventuais recursos não as exime da devolução dos valores percebidos indevidamente após as respectivas notificações, caso esses não sejam providos. Após, devem ser remetidos ao Tribunal documentos comprobatórios de que as inativas foram cientificadas da deliberação desta Corte.
	Ante o exposto, voto por que seja adotada a deliberação que ora submeto a este Colegiado.
TCU, Sala das Sessões, em 18 de maio de 2021.
MARCOS BEMQUERER COSTA
Relator